【裁判字號】    95,訴,306
【裁判日期】    951005
【裁判案由】    優惠存款
【裁判全文】
臺北高等行政法院判決
                                     95年度訴字第00306號
                              .
原      告  甲○○
被      告  銓敘部
代  表  人  乙○○部長）住同.
訴訟代理人  丙○○
            丁○○
            戊○○
上列當事人間因優惠存款事件，原告不服公務人員保障暨培訓委
員會中華民國94年1 月29日94公審決字第0346號復審決定，提起
行政訴訟。本院判決如下：
    主  文
原告之訴駁回。
訴訟費用由原告負擔。
    事  實
一、事實概要：
    原告原任財政部基隆關稅局花蓮分局分局長，其屆齡命令退
    休案，前經被告民國（下同）94年5 月31日函核定自同年7
    月16日退休生效，並於該函說明三、備註（四）及公務人員
    月退休金證書附註欄敘明，原告自47年8 月至50年10月止及
    自80年3 月起至84年6 月止之任職年資，如有參加公教人員
    保險（下稱公保），其公保年資所計給之養老給付，依規定
    得辦理優惠存款。嗣原告接獲中央信託局股份有限公司（下
    稱中信局）公務人員保險處開立之養老給付通知書，其備註
    欄載明：「公務人員退休新制施行前養老給付月數13，其金
    額新臺幣（下同）652,470 元，得辦理優惠存款。」原告不
    服，經由原服務機關向中信局申請將其47年8 月至50年10月
    年資部分計入辦理優惠存款。案經財政部基隆關稅局函請被
    告重行審定，被告以94年8 月2 日部退一字第0942526967號
    書函復略以，原告上開公保年資，已於離職時申請退費，無
    法請領養老給付，自亦不得辦理優惠存款。原告不服，提起
    復審，經公務人員保障暨培訓委員會（下稱保培會）94年1
    月29日94公審決字第0346號復審決定駁回，原告仍不服，遂
    向本院提起行政訴訟。
二、兩造聲明：
  原告未於言詞辯論期日到場，依其所提起訴狀陳述略以：
  (一)原告聲明求為判決：
    1.復審決定及原處分均撤銷，原告47年10月至50年10月止之
      期間，所參加公務人員保險之年資，准辦理優惠存款。
    2.訴訟費用由被告負擔。
  (二)被告聲明求為判決：
    1.原告之訴駁回。
    2.訴訟費用由原告負擔。
三、兩造之爭點：
    原告47年10月至50年10月之公保年資可否辦理優惠存款？
  (一)原告主張之理由：
    1.依76年11月13日由考試院、行政院會同將公務人員保險法
      施行細則第32條修正發布「被保險人非依法退休離職，其
      復行任職再投保者，新服務機關辦理續保時，應在要保名
      冊內順序編號，並註明該被保險人之保險號碼及其離職時
      之機關名稱，不另填送新保險卡，其原有之保險年資全部
      有效。被保險人於本法修正前未辦理保留保險年資手續或
      已逾5 年時效之年資，於本細則修正發布後退休者，亦適
      用前項規定。」，除47年公務人員保險法第21條外，嗣後
      所有公務人員保險法規、法律，並無非依法退休再投保者
      以「新加入保險論」的規定。又被告早在公務人員保險法
      未修訂前（第1 次修訂在63年）之57年6 月24日台為特二
      字第0739號函，就不理會當時有效的公務人員保險法第21
      條可以領取自付保險費的規定（被告（48）台特四字第07
      410 號函第9 點，說明本保險係以普通保險為建制基礎，
      風險由承保及保險人共同負擔；領取自付保險費不合保險
      精神，亦即銓敘部恢復保險原則，故並無不妥），自承是
      否妥適與本件爭執無關，規避原告所提出法令的爭議；但
      對47年實施的公務人員保險法第21條，事後修訂不再適用
      （公務人員保險法以保險為基礎來建制，47年公務人員保
      險法第21條規定未領取任何保險給付者，得向承保機關申
      請退還其自付部份之保險費，即違反保險風險分擔法律誠
      信原則，本法條嗣後即不再出現，顯然被告知道法條有不
      妥之處），未如養老給付有還款措施，可以保障再任公務
      人員應有的權利，這對在70年代前之戒嚴時期公教人員或
      老百姓有何法律保障之權利可言，今日應了解當時（47年
      ）立法精神與解釋，所謂新加入論，目的是為配合當時公
      務人員保險法第12條規定繳滿30年後才可免繳保費，及保
      險年資最高36個月給付的限制，要繳足30年之保費（如此
      前後法條才能呼應）；公務人員保障暨培訓委員會雖在復
      審決定書理由欄一中，承認養老給付適用優惠儲存非屬公
      務人員保險之法定給付項目，其優惠存款制度建制與退休
      法暨其施行細則、公務人員保險法暨其施行細則並未牴觸
      ，照理公務人員保險法所訂保險給付項目，明明有保險年
      資即可請領「養老給付」，反而在復審決定書理由欄三排
      斥原告所參加的公保年資長達33年，竟以47年公務人員保
      險法獎勵措施所領不對稱的自付保險費《（保險費率）7%
      ×（自付保費）35% ×（年繳）12×（繳了3 年）3=0.88
      2 （可領取不足1 個月俸額）》自認為結清保險年資，喪
      失當時公務人員保險法第3 條明訂公務人員有要求養老給
      付的權利（原告47年8 月至50年10月在國小服務期間，經
      被告94年5 月31目部退二字第0942508634號核定如有參加
      公保，其公保年資所計給養老給付，依規定得辦理優惠存
      款。並無「結清」字眼，此期間年資可計給之養老給付，
      依關務人員人事條例，得辦理優惠存款），杜撰很多自以
      為是的理由，或稱原告誤解，或與本件爭議無關來迴避。
      原告依法退休，依法參加公務人員保險，以現行法律規定
      ，並無要求擴大適用，當然享受政府照護的權利，既然合
      乎被告所承認原告任職小學教師之3 年有投保公保年資（
      被告94年5 月31日部退二字第0942588634號核定原告「自
      47年8 月至50年10月止及自80年3 月起至84年6 月止之任
      職年資，如有參加公務人員保險，其公保年資所計給養老
      給付，依規定得辦理優惠存款」在卷），自然享受在該3
      年公保年資優惠存款的資格，沒有被排除的道理，正如被
      告（85）台中特一字第1334449 號函稱「繳付保險費為公
      務人員保險被保險人之義務，依法領取給付，則為其應享
      權利」核示，因此提出訴訟。
    2.被告雖然稱公保養老給付金額優惠儲存係政府早期為照顧
      一般公教人員退休生活而建立之政策性福利措施（目前正
      推行改革，可以優惠存款的金額會改變，但優儲條件至今
      仍然適用），與退休法暨其施行細則、公務人員保險法暨
      其施行細則並未牴觸，因此原告強烈要求被告在原告47年
      投保，於50年11月退費時，依當時公務人員保險法施行細
      則，或現今公務人員保險法施行細則的規定，退費應會有
      退保通知，在退保通知上註明「再任公職以新加入論」，
      或「結清公保年資」的保險權利義務的告知，否則原告與
      公務人員保險間之權益尚未結清，保訓會委員怎可以「結
      清年資」來判原告復審無效；或在54年再任公職時，被告
      正式要求原告重新驗明原發公務人員保險證，沒有公務人
      員保險證，說明原公務人員保險年資未保留後，始能再參
      加公務人員保險的作業的通知，明明白白告知原告公保給
      付權利開始日期，不能單面指稱76年11月13日由考試院及
      行政院會同公務人員保險法施行細則第32條不能適用原告
      。由上可知被告對公務人員權利保障非常草率，要求公務
      人員捨命從公，至今再以已失法效的47年公務人員保險法
      第21條第1 項之詐欺模式（使無知當事人領取小額自付保
      費，公然違背保險風險分擔理論與精神，喪失政府對服公
      職應有保障的負擔），來強調舊有公務人員保險年資根本
      無從採計核給養老給付的歪理，現被告也承認公保養老給
      付優惠存款並無法律依據；既然無法律依據，為何要排除
      同在被告掌控下的原告也是依法退休公務人員之權利呢？
      那請被告將原告已領自付保險費加計息算出如同先領養老
      給付方式一樣應歸還多少錢？而被告多收原告3 年自付保
      險費予以扣除，折算補給原告的金額，不能以失法效之法
      律對當時無知，又未得到信息的原告，給個公道。
    3.已失法效之法律，要追溯恢復當時之適用，應請告知當時
      立法之原意旨，不能憑目前的臆測來推斷。
      (1)依47年公務人員保險法第3 條規定，公務人員保險分為
        生育、疾病、傷害、殘廢、養老、死亡及眷屬喪葬7 項
        並附離職退費，當然退休公保養老給付優惠存款非法定
        項目，惟參加公務人員保險，可領保險給付項目並非限
        領1 項，其餘給付項目不能併領，所以對已經申請退還
        自付保險費，再任公務時並未喪失此期間參加公務人員
        保險的年資（被告94年5 月31目部退二字第0942508634
        號承認原告47年至50年如有參加公務人員保險即有公務
        人員保險的年資），自然有請領保險的養老給付等其他
        保險給付的權利（大法官釋字第316 號說明，被保險人
        在保險有效期間發生殘廢事故時，自應依同法第10條予
        以殘廢給付…承保機關仍應負擔醫療費用，仍屬當然，
        併予說明。又被告（52）台為特二字第2512號函核示，
        因殘廢，可同時請領殘廢、養老給付），所以47年制訂
        公務人員保險法第21條訂定當時，若不是如原告所稱不
        要濫用醫療給付（與各項保險給付可有俸額1 個月以上
        全額補助不相當、不對稱，醫療支付費用更多）的獎勵
        措施，請被告提出當時公務人員保險法第21條立法原意
        旨，嗣後又為何廢棄不用，且修訂後的法條，對原法條
        之規定未訂定適用截止期限，而被告又可提前禁止其適
        用，故保訓會委員怎能稱當時是有效的法律，來推翻現
        行一體適用之法律，原告享受不到被告照護的良意，違
        反中央法規標準法第13條之規定，如同大法官釋字第27
        4 號，對51年公務人員保險法施行細則第68條所訂的期
        限，認為不當提出糾正的法理一致。
      (2)47年公務人員保險法第12條規定：「被保險人繳付保險
        費滿30年後，得免繳保險費；…。」，現行公務人員保
        險法第14條規定：「…保險年資…最高以36個月為限。
        …」，47年之公務人員保險法第21條第1 項之規定，無
        非是要再任公職人員，領有自付保險費之獎勵措施後，
        不得再享有「併計」保險年資抵免繳費之權利，故未將
        「喪失保險年資」、「結清保險給付」等字眼訂在法條
        上，才用「新加入論」來提醒退費者；何以又在同條第
        2 項規定，合於前項退費規定，不為申請退費…，續保
        時其原有年資全部有效；即在強調第21條第1 項的年資
        是沒有保留，所以再任參加時須以新加入論，自付保險
        費須繼續再繳足30年才有免繳的權利，既然原告原有公
        保年資被告亦證明並未作廢，也因此繳了33年，否則沒
        有「新加入論」的限制，前後只要繳足30年；實施初期
        不可能發生再任新加入的情形，故新加入論不就是用來
        提醒再任公職人員，領了自付保險費，如同當時公務人
        員保險法第16條依法退休領有養老給付還須如數繳還的
        意義是相同，故投保人還須補繳滿保險期限才有依法退
        休領取養老給付權利嗎？如今原告繳33年保險費，將保
        險的風險負擔自動延長，有何不能以服務小學該段年資
        所核發養老給付辦理優惠存款之餘地呢？請被告提供依
        公保法施行細則辨理的證據。
      (3)若如被告所言，法律可以使用不對稱的自付保險費，即
        喪失該期間養老給付等保險給付權利，立論完全正確的
        話，大法官何必於80年6 月14日作成釋字第280 號，要
        求被告對不能維持退休人員之基本生活，其優惠存款自
        不能一律停止，來糾正被告（74）台華特三字第22854
        號的解釋函：設若57年時（被告未限制可申退自付保險
        費前）年滿45歲之公務人員，已服務滿20年，但不符退
        休條件，改制轉任事業機關勞工，當時如同原告於47年
        參加公務人員保險，住於無醫療地區，至57年之10年間
        未享保險醫療給付等項目，請領時也如同原告不知63年
        訂定「公保養老給付優惠存款要點」而請領自付保險費
        ；於6 年後再調任公職，至55歲毅然依法申請退休（依
        保訓會解釋：請領自付保險費即公務人員保險結清年資
        ，則其公保年資不足5 年，不符請領養老給付條件）時
        ，那政府就不用照顧其退休生活，是否合理？政策上未
        有「預見」瑕疵（公保法47年立法通過，被告延至63年
        訂優惠存款要點，這段空白期間對盡忠職守，到最後依
        法才可以辦理退休之公務人員，絕對不公平），這合乎
        公平正義原則嗎？被告未能在個案上考慮法律公正與公
        平，立場未免偏頗。
      (4)原告一生服膺公職，18歲師範學校畢業依法派任；24歲
        參加考試院舉辨乙等關務特考錄取，依法派至海關服務
        ，並未在職場轉進轉出至其他公務機關，來追求高薪，
        50年代能有一個安定的職業，已很慶幸，誰能預測海關
        不在公務人員俸額標準表支薪，僅因清朝末年歷史糾葛
        ，關稅抵押賠款，出現英人創辦現代海關制度，服務海
        關受盡委曲也是無奈，改制前沒有關務人員人事條例，
        使投保年資可得養老給付，認已領退休金差額，而非當
        時基隆海關因年終考績甲等未有1 個月獎賞，顯然比一
        般公務人員少領1 個月，後來為要併入銓敘體系，才有
        結算年資計算少領之考績，這是發生在基層關員心聲，
        怎變成退休金差額，風牛不相干，應有公務人員保險養
        老給付可領，今在被告一聲養老給付優惠存款不宜擴大
        給犧牲掉，對依法退休關務人員顯非公平，公務人員誰
        能決定自己薪俸，但被告對同是行政機關服務人員不予
        優惠存款，特定部份高薪公務人員反盡照顧義務，這對
        某些公務人員是懲罰，而非照護，有誰願意犧牲奉獻盡
        忠職守。
    4.綜上所述，請判決如原告訴之聲明云云。
  (二)被告主張之理由：
    1.查中央法規標準法第18條規定：「各機關受理人民聲請許
      可案件適用法規時，除依其性質應適用行為時之法規外，
      如在處理程序終結前，據以准許之法規有變更者，適用新
      法規。但舊法規有利於當事人而新法規未廢除或禁止所聲
      請之事項者，適用舊法規。」是以，主管機關對於人民聲
      請許可案件之處理，必須在處理程序進行中法規有變更者
      ，始得適用實體從舊程序從新之原則，原則應以行為時之
      法令為據。本案並無在原告申請後、被告處理程序終結前
      ，發生法規變更之情形，與上開之規定情形有別，合先敘
      明。
    2.次查47年1 月29日公布之公務人員保險法第21條規定：「
      被保險人離職迄未領取任何保險給付者，得向承保機關申
      請退還其自付部分之保險費，其復行任職再投保者，以新
      加入保險論。合於前項退費規定不為申請退費而申請保留
      保險年資者，續保時，其原有年資全部有效。…。」復查
      退休公務人員公保養老給付金額優惠存款要點（下稱優惠
      存款要點）第2點 規定：「退休公務人員公保養老給付金
      額依本要點辦理優惠存款，須合於下列各款條件：(1)依公
      務人員退休法辦理退休。(2)最後在職之機關係適用行政院
      訂定之全國軍公教員工待遇支給要點之公務人員俸額標準
      表支薪。(3)依中華民國84年7 月1 日公務人員退休法修正
      施行前之公務人員保險年資，所核發之養老給付。如因機
      關改制或待遇類型變更始符合前項規定之機關，其人員於
      中華民國84年6 月30日以前曾任符合併計公務人員退休之
      年資，未曾領取待遇差額、退休金差額或未支領單一薪給
      、中美基金、實施用人費率或未實施用人費率事業機構待
      遇者，其參加公保期間所計給之公保養老給付得辦理優惠
      存款。」是以，因機關改制或待遇類型變更而適用該項規
      定且符合辦理優惠存款者，應限於依行政院訂定之全國軍
      公教員工待遇支給要點之公務人員俸額標準表支薪期間，
      且於84年7 月1日 退撫新制施行前有參加公保年資所計給
      之公保養老給付，始得辦理優惠存款；至於公保被保險人
      如離職時已領取退還自付部分之保險費者，因其與公保間
      之權益即已結清，其再任前之舊有公保年資自不得併計請
      領養老給付。
    3.又查被告94年5 月31日部退二字第0942508634號函說明三
      之備註（四）及月退休金證書附註欄雖敘明：「原告47年
      8 月至50年10月及80年3 月至84年6 月之任職年資，如有
      參加公保，其公保年資所計給之養老給付，依規定得辦理
      優惠存款，…。」惟據承保機關之電腦檔存資料顯示，原
      告47年至50年參加公保之年資已於50年11月離職時，依當
      時公務人員保險法第21條第1 項規定申請退費，故原告上
      開公保年資自不得再請領養老給付，自亦不得辦理優惠存
      款。從而被告94年8 月2 日部退一字第0942526967號書函
      之處分，於法並無違誤。
    4.另原告所援引被告57台為特二字第0739號函有關「重新加
      保者再次離職時，其未領養老給付之公保年資亦可申請保
      留，但不得要求離職退費」之函釋規定，主張其已領離職
      退費之公保年資於再任退休時，得併計請領養老給付一節
      ，查被告該函釋與前述「如經領取離職退費之公保年資於
      再任加保時不得併計」之意旨相符；原告片面曲解所提之
      主張，實不足採；另原告其他援引主張均有舛誤，不足以
      推定被告依據前開公務人員保險法第21條第1 項規定所為
      之處分為違法或不當，併予敘明。
    5.綜上所述，原處分及所為復查決定並無違誤，請判決如被
      告答辯之聲明等語。
    理  由
一、本件原告經合法通知，未於言詞辯論期日到場，核無行政訴
    訟法第218 條準用民事訴訟法第386 條所列各款情形，爰依
    被告之聲請，由其一造辯論而為判決。
二、查退休公務人員公保養老給付金額得否適用優惠儲存，法律
    並無明文規定，被告基於適用不同待遇類型之人員，其各項
    權益互有不同，為求各類公務人員間之權益衡平，於63年11
    月1 日起退休公務人員公保養老給付金額比照軍人保險之退
    伍給付，得連同一次退休金辦理優惠存款，嗣於同年12月17
    日訂定發布優惠存款要點，以作為辦理上述退休公務人員公
    保養老給付金額優惠存款之依據。準此，退休公務人員公保
    養老給付優惠存款，係政府早期為照顧一般公教人員退休生
    活而建立之政策性福利措施，其超額利息係由退休金支給機
    關編列預算支付，並非由保險費負擔，是其非屬公務人員保
    險之法定給付項目，殆無疑義。另參酌司法院釋字第443 號
    解釋理由書之層級化法律保留原則體系，就關於給付行政措
    施，應屬低密度法律保留之意旨，可知優惠存款要點之訂定
    ，係屬被告之職權，故該要點之適用對象與範圍，被告自得
    基於行政之積極性、公益性，於符合整體公益衡平原則，並
    兼顧退休公務人員之實質權益保障之考量下，分就不同待遇
    類型人員之退休與在職所得多寡加以斟酌後規定之，以期有
    限之資源發揮最大之效益。上開優惠存款要點規定經核符合
    該項制度建制之本旨，既尚未逾越權限，亦與退休法暨其施
    行細則、公務人員保險法暨其施行細則並未牴觸。
三、茲依優惠存款要點第2 點第1 項規定：「依本要點辦理優惠
    存款，須合於下列各款條件：(一)依公務人員退休法辦理退休
    。(二)最後在職之機關係適用行政院訂定之全國軍公教員工待
    遇支給要點之公務人員俸額標準表支薪。(三)依中華民國84年
    7 月1 日公務人員退休法修正施行前之公務人員保險年資，
    所核發之養老給付。」是以，退休公務人員除須依退休法辦
    理退休，且最後在職機關係適用待遇支給要點之俸額標準表
    支薪外，尚須依84年7 月1 日退休法修正施行前之公務人員
    保險年資所核發之公保養老給付，始得依該要點辦理優惠存
    款。
四、本件爭點為原告47年8 月至50年10月任職期間，曾參加公保
    年資，得否依上開要點核發公保養老給付並辦理優惠存款。
    經查：
  (一)47年1 月29日公布之公務人員保險法第21條第1 項規定：「
    被保險人離職迄未領取任何保險給付者，得向承保機關申請
    退還其自付部分之保險費，其復行任職再投保者，以新加入
    保險論。」第2 項前段規定：「合於前項退費規定不為申請
    退費而申請保留保險年資者，續保時其原有年資全部有效。
    」準此，被保險人如於離職時申請退還其自付部分之保險費
    ，其復行任職再投保者，原有年資即非有效，應以新加入保
    險論。茲依卷附被保險人異動資料單影本所載，原告於47年
    8 月1 日至同年10月31日並未參加公務人員保險，核無公保
    年資；至於其自47年11月1 日起保至50年10月1 日退保止之
    保險年資，已於50年10月離職時，依上開規定申請退費。原
    告對已申請退費之事實並不爭執，則其於54年再任公職，揆
    諸前揭規定，應以新加入保險論，再任前之舊有公保年資已
    不得併計請領養老給付，從而亦無以該段年資所核發養老給
    付辦理優惠存款之餘地。
  (二)至原告所訴各節，分述如次：
    1.原告稱離職退費規定係首次推動公務人員保險之獎勵措施
      ，嗣於63年1 月29日修法時業將該規定刪除，並放寬只要
      復行任職再投保者，原有保險年資全部有效；依中央法規
      標準法從新從優之規定，本件當然應適用公務人員保險法
      修訂後之新規定，原有保險年資全部有效云云。按原告依
      離職當時有效之公務人員保險法規定，選擇離職退費而不
      保留年資，故其舊有年資結清已屬既定事實，嗣後法規雖
      有修正，惟並無已結清年資仍得視為有效之規定。原告主
      張公務人員保險法自63年修正後，對復行任職再投保者，
      原有保險年資全部有效；退保後改參加勞工保險等，保險
      年資予以保留等規定，對其業經結清之年資亦有適用，應
      屬誤解。又本件並無在原告申請後、被告處理程序終結前
      ，發生法規變更之情形，與中央法規標準法18條規定情形
      有別。
    2.原告稱被告於公務人員保險法在63年第1 次修正前，即先
      以被告57年6 月24日57台為特二字第0739號函規定，非再
      依法退休之離職人員，不願參加退休人員保險者，其重行
      參加公保之年資可申請保留，但不得要求離職退費，顯見
      公務人員保險法規定在執行上原有偏差云云。按被告上開
      57年6 月24日函釋意旨略為：重新加保者再次離職時，其
      未領養老給付之公保年資亦可申請保留，但不得要求離職
      退費等語，係限制非再依法退休之離職人員不得要求離職
      退費，是否妥適，與本件爭議無關。原告尚無從執此函釋
      ，遽認原公務人員保險法規定有誤，並進一步認為縱然已
      領回自付保險費之年資，仍應核算給予養老給付。
    3.原告稱其信賴領回自付保險費，該年資仍可請求養老給付
      之信賴利益，應予保護乙節。按信賴保護原則係指人民因
      行政機關之特定行為所形成之法律地位，嗣後遭行政機關
      變更，致人民原基於信賴該行政行為有效存續而展開之生
      活規劃或財產處置遭受損害，始有信賴利益應予保護之問
      題。茲47年公布之公務人員保險法第21條第1 項，已規定
      被保險人離職退費後，復行任職再投保者，以新加入保險
      論，亦即舊有年資已因結清而不予採計。原告對上開法律
      明定之事項，猶自認已領離職退費年資仍得據為請求公保
      給付，純屬對法律規定之誤解，並無信賴保護原則之適用
      。
    4.另原告稱依退休法第16條之1 規定，前後年資之取捨，應
      採較有利於當事人之方式行之。渠參加公保繳付保險費有
      33年之久，怎麼不能用以後3 年保險繳費來補償前3 年乙
      節。按公務人員保險法第14條第1 項規定：「…予以一次
      養老給付。依其保險年資每滿1 年給付1.2 個月，最高以
      36個月為限。畸零月數按比例發給。」第2 項規定：「被
      保險人於本法修正施行前後之保險年資應予合併計算發給
      養老給付，其於本法修正施行前之保險年資，仍依原公務
      人員保險法…規定標準計算；…。」均已明定養老給付係
      按保險年資核給。原告自54年再投保，既係以新加入保險
      論，其舊有公保年資根本無從採計核給養老給付，自不生
      該年資應如何採計較為有利之問題，此與公務人員在退休
      法修正施行前後均有任職年資且合計逾35年，其年資須予
      取捨之情形不同，尚無從援引主張。
五、綜上，原告47年8 月1 日至同年10月31日並無公保年資，至
    於47年11月1 日至50年10月1 日曾參加公保年資，業因申請
    離職退費而結清，均不得再併計請領養老給付及辦理優惠存
    款，所訴各節，核不足採。從而，原處分並無不法，復審決
    定予以維持，亦稱妥適。原告徒執前詞，訴請撤銷，為無理
    由，應予駁回。
據上論結，本件原告之訴為無理由，依行政訴訟法第218 條、民
事訴訟法第385 條第1 項前段、行政訴訟法第98條第3 項前段，
判決如主文。
中    華    民    國    95    年    10    月    5     日
                       第四庭審判長法  官  楊莉莉
                                   法  官  林育如
                                   法  官  陳金圍
上為正本係照原本作成。
如不服本判決，應於送達後20日內，向本院提出上訴狀並表明上
訴理由，如於本判決宣示後送達前提起上訴者，應於判決送達後
20日內補提上訴理由書（須按他造人數附繕本）。
中    華    民    國    95    年    10     月   5     日
                                   書記官  陳可欣


司法院資訊處製作；財團法人民間司法改革基金會備份。
